*15/02/22*

```{r}
setwd("C:/rstats/capacidades_ingles/capacities.2021")
```


#
```{r}
library(cepespR)
```

#
```{r}
prefeitos <- cepespR::get_candidates(2012, position = "Prefeito", only_elected = T) %>%
  janitor::clean_names()

ver <- cepespR::get_candidates(2012, position = "Vereador", only_elected = T) %>%
  janitor::clean_names()
```

# Coligações dos eleitos em 2012
```{r}
coligacoes.eleitos <- prefeitos %>%
  select(sigla_uf, descricao_ue, sigla_ue, nome_candidato, sigla_partido, composicao_legenda)
```

# Partidos dos vereadores
```{r}
partidos.vereadores <- ver %>% #glimpse()
  select(sigla_uf, descricao_ue, sigla_ue, nome_candidato, sigla_partido)
```

# Contar quantos vereadores foram eleitos por partido por municipio
## Somar a contagem para o total de eleitos por municipios

```{r}
contagem.partidos.camara <- partidos.vereadores %>% 
  count(sigla_ue, sigla_partido, name = "qt.ver.part")

contagem.partidos.camara <- contagem.partidos.camara %>% 
  group_by(sigla_ue) %>% 
  mutate(total.camara = sum(qt.ver.part)) %>% 
  arrange(desc(total.camara), desc(qt.ver.part))

# Para checagem: http://g1.globo.com/sao-paulo/eleicoes/2012/noticia/2012/10/veja-lista-de-vereadores-eleitos-em-sp.html
```

# Transformar as coligações em formato longo
```{r}
coligacoes.eleitos <- coligacoes.eleitos %>%  
  select(sigla_ue, composicao_legenda) %>%
  separate(composicao_legenda, into = letters, sep = "/") %>% 
  pivot_longer(-sigla_ue) %>% 
  select(-name) %>% 
  drop_na(value) %>% 
  mutate(part.col = str_squish(value)) %>% 
  select(-value)
```

# Juntar a tabela de vereadores com a da coligações somente mantendo quando correponderem a cidade e a sigla de eleitos na camara com a coligação
```{r}
df.final <- coligacoes.eleitos %>% 
  left_join(contagem.partidos.camara, 
        by = c("sigla_ue" = "sigla_ue", 
               "part.col" = "sigla_partido")) %>% 
    drop_na(qt.ver.part)
```


```{r}
df.final <- df.final %>%
  group_by(sigla_ue) %>%
  mutate(qt.eleitos.coligacao = sum(qt.ver.part, na.rm = T)) %>%
  ungroup() %>%
  mutate(
    metade = total.camara / 2,
    maioria = if_else(metade <= qt.eleitos.coligacao, "Sim", "Não")
  )
```

# 
```{r}
df.final.2 <- df.final %>% 
  distinct(sigla_ue, maioria) 
```

```{r}
#library(codesBR)

codigos <- rio::import("https://storage.googleapis.com/basedosdados-public/one-click-download/br_bd_diretorios_brasil/municipio.zip")
```

```{r}
codigos <- codigos %>%
  as_tibble() %>%
  select(nome, id_municipio_tse, id_municipio) %>%
  mutate(
    id_municipio_tse = as.character(id_municipio_tse),
    id_municipio_tse = str_pad(id_municipio_tse, width = 5, side = "left", pad = 0)
  )

codigos <- codigos %>% distinct()

leg <- codigos %>%
  left_join(
    df.final.2,
    by = c("id_municipio_tse" = "sigla_ue")
  ) %>% 
  select(id_municipio, maioria)
```


```{r}
write.csv(leg, "maioria.leg_2.csv")
```

