---
title: "Participation, partnerships and planning..."
output: 
  html_document:
    theme: readable
    code_folding: hide
    df_print: paged
    toc_float: true
    toc: true
    toc_depth: 3
editor_options: 
  chunk_output_type: console
---

```{r setup, include=FALSE}
knitr::opts_chunk$set(echo = TRUE, cache = T,
                      message = F, warning = F)
```


*16/02/22*

```{r pacotes}
rm(list = ls())

setwd(here::here())

options(scipen = 999)

pacman::p_load(tidyverse, readxl, janitor, sjPlot, 
               scales, DataExplorer, DT, gridExtra,
               viridis, ggcorrplot, VGAM, geobr, ggthemes, 
               snakecase, abjutils, Hmisc)
```

# 01. Carregar dados
 
##### [Munic 2014](ftp://ftp.ibge.gov.br/Perfil_Municipios/2014/base_MUNIC_xls_2014.zip)
  * dados da saúde e educação
  
##### [Munic 2013 - Bloco Suplementar](ftp://ftp.ibge.gov.br/Perfil_Municipios/Assistencia_Social_2013/xls/base_assist_social_2013.zip) 
  * dados da assistencia social
 
##### [Munic 2015](ftp://ftp.ibge.gov.br/Perfil_Municipios/2015/Base_de_Dados/Base_MUNIC_2015_xls.zip)
  * dados dos consórcios nas três áreas (saúde, educ. e assist. social)

##### [Ranking da Transparencia](http://combateacorrupcao.mpf.mp.br/ranking/mapa-da-transparencia/#:~:text=Esse%20%C3%A9%20um%20dos%20resultados,5%2C21%2C%20em%202016.)
  * ano: 2016
  
##### [Pib](ftp://ftp.ibge.gov.br/Pib_Municipios/2017/base/base_de_dados_2010_2017_xls.zip) 
  * ano: 2014
 
##### [IDH-M](http://atlasbrasil.org.br/2013/data/rawData/atlas2013_dadosbrutos_pt.xlsx)
  * ano: 2010
  
##### [Dados do legislativo]()
  * ano: 2012

```{r}

load("capacities_raw_data.fev.22.RData")
```

## Selecionar dados
```{r selecao}
###########################################
# Munic 2014 - saúde e educação
index_14 <- c("A263", # Conselho de Saúde
              "A271", # Fundo de Saúde
              "A273", # Plano de Saúde
              "A251", # Secretaria de Saúde
              "A207", # Conselho de Educação
              "A224", # Conselho do Fundeb, proxy para o fundo
              "A203", # Plano de Educação
              "A157", # Secretaria de Educação
              "A2",   # Total de servidores do Municipio 
              "A12", # Total com ensino Superior
              "A13") # Total com pós-graduação

Munic_14_sel <- Munic_14 %>% 
  dplyr::select(A1,
                A1022:A1029,
                index_14)

###########################################    
#Munic 2013 - Assistência Social
index_13 <- c("A1", 
              "A199", # Conselho da Assit. Social
              "A230", # Fundo da Assist. Social
              "A149", # Plano da Assist. Social
              "A2" # Secretaria de Assist. Social
) 

Munic_13_sel <- Munic_13 %>% 
  dplyr::select(index_13) 
###########################################    
# Munic 2015 - consórcios
index_15 <- c("A1", 
              "A151", # Consórcio de Educação
              "A155", # Consórcio de Saúde
              "A159") # Consórcio de Assist. Social

Munic_15_sel <- Munic_15 %>% 
  dplyr::select(index_15)

###########################################        
# Transparencia - 2016    
transp <- transp %>% #glimpse()
  select(uf, municipio, nota_transp_2016 = nota_2a_avaliacao) %>%
  mutate(municipio = to_snake_case(rm_accent(municipio)), 
         uf = str_to_lower(uf),
         manual_id = paste0(uf, "_",municipio)) %>%
  # Excluir estado  
  filter(municipio != "estado")  

###########################################        
# PIB - 2014
pib <- clean_names(pib)
pib_sel <- pib %>% #glimpse()
  filter(ano == 2014) %>% 
  select(A1 = codigo_do_municipio, ano, 
         pib_total_2014 = produto_interno_bruto_a_precos_correntes_r_1_000,
         pib_per_cap = produto_interno_bruto_per_capita_a_precos_correntes_r_1_00)%>%
  arrange(desc(pib_per_cap)) %>% 
  select(-ano)

###########################################                
# IDH-M - 2010
idhm_sel <- idhm %>%  
  filter(ano == 2010) %>% 
  dplyr::select(A1 = id_municipio, ano, idhm) %>% 
  arrange(desc(idhm)) %>% 
  select(-ano, idhm_2013 = idhm)
```

## Mesclar bases
```{r mesclar}
# garantir que os códigos possuem a mesma classficação
Munic_13_sel$A1 <- as.character(Munic_13_sel$A1)
Munic_15_sel$A1 <- as.character(Munic_15_sel$A1)
Munic_14_sel$A1 <- as.character(Munic_14_sel$A1)
pib_sel$A1 <- as.character(pib_sel$A1)
idhm_sel$A1 <- as.character(idhm_sel$A1)

# Criar variavel com código de 6 digitos para mesclar com a Munic 2013 e mesclar todas as Munics
capacities <- Munic_14_sel %>% 
  mutate(A1a = str_sub(A1,start = 1, end = 6)) %>% 
  select(A1, A1a, everything()) %>% 
  full_join(Munic_13_sel, by = c("A1a"="A1")) %>% 
  full_join(Munic_15_sel, by = c("A1"="A1"))

# Mesclar pib e idhm
capacities <- capacities %>% 
  full_join(pib_sel) %>% 
  full_join(idhm_sel, by = "A1") 

# Criar variavel com manual_id para mesclar com a base da transparencia
capacities <- capacities %>%
  mutate(mun_temp = to_snake_case(rm_accent(A1027)), 
           uf_temp = str_to_lower(A1026),
           manual_id = paste0(uf_temp, "_",mun_temp)) %>%
  select(-c(mun_temp, uf_temp))

# Removidos 293 Mun.
capacities <- capacities %>% 
  inner_join(transp, by = "manual_id") %>% 
  relocate(nota_transp_2016, .after = A159) %>% 
  select(-c(municipio, uf, manual_id))  
```

## Visualização parcial do banco

  - Apenas 10 primeiras linhas
  - Nomes das variáveis originais

Clique na seta no topo à direita para ver todas as colunas 

```{r parcial_visu}
#library(dlookr)
capacities %>% head(10)
capacities %>% glimpse()
```

## Organizar e renomenar variáveis 
```{r organizar_renomear}
capacities <- capacities %>%
  select(
    cod_mun = A1,
    nm_mun = A1027,
    populacao = A1028,
    faixa_pop = A1029,
    cod_est = A1022,
    nm_est = A1025,
    sg_est = A1026,
    regiao = A1024,
    # Secretarias
    sc_sa = A251,
    sc_as = A2.y,
    sc_ed = A157,
    # Planos
    pl_sa = A273,
    pl_as = A149,
    pl_ed = A203,
    # Conselhos
    chl_sa = A263,
    chl_as = A199,
    chl_ed = A207,
    # Consórciso
    consor_ed = A151,
    consor_sa = A155,
    consor_as = A159,
    # Fundos
    fu_sa = A271,
    fu_as = A230,
    fu_ed = A224,
    # Servidores
    ser_total = A2.x,
    # Total de servidores do Municipio
    ser_sup = A12,
    #    "A12", # Total com ensino Superior
    ser_pos.grad = A13,
    # Transparencia
    nota_transp_2016 = nota_transp_2016,
    pib_total_2014 = pib_total_2014,
    pib_per_cap = pib_per_cap,
    idhm_2013 = idhm_2013)
```

#
```{r}
# leg.maioria <- read_csv("maioria.leg_2.csv", 
#     locale = locale(encoding = "WINDOWS-1252"))
leg.maioria <- leg.maioria %>% 
  #mutate(maioria.leg = ifelse(maioria == "Sim", 1, 0)) %>% 
  select(-1, cod_mun = id_municipio, maioria.leg_2012 = maioria) %>% 
  mutate(cod_mun = as.character(cod_mun))

capacities <- capacities %>% 
  left_join(leg.maioria)
```

# classificar variáveis
```{r}
character_col <- c("cod_mun", "nm_mun")

factor_col <- c("cod_est", "nm_est", "sg_est","faixa_pop", "regiao", "pl_sa", "pl_as", "pl_ed", "chl_sa", "chl_as", "chl_ed", "consor_ed", "consor_ed", "consor_sa", "consor_as") 

numeric_col <- c("populacao",  "pib_total_2014", "pib_per_cap", "idhm_2013", "nota_transp_2016", "ser_total", "ser_sup", "ser_pos.grad")

capacities <- capacities %>% 
  mutate_at(character_col, as.character) %>% 
  mutate_at(factor_col, as.factor) %>% 
  mutate_at(numeric_col, as.numeric)
```

### Verificar e remover NAs

 - NA - Not Available (dados não disponíveis)
```{r verificar_na_1}
# Verificar existência de NAs
DataExplorer::plot_missing(capacities)
```

# Transformar NA dos servidores em 0
```{r}
capacities <- capacities %>% 
  mutate(
    across(ser_total:ser_pos.grad, ~replace_na(.x, 0)) 
    )
```

```{r}
# NA - presentes apenas nos IDHM
# Excluir NA's
# Removidos 5 municipios não criados até 2010, portante sem o IDHM para esse ano.

# removidos 27 municipios
# Total de removidos = 320
capacities <- capacities %>% 
  drop_na()
```



##### Not run
```{r Not_run_2}
# Uso particular para configurações de uso pessoal
#setwd("C:/r_files/my_academic_projects/capacidades/capacitties")
#save.image("capacities_1_raw.RData")
#load("capacities_1_raw.RData")
write.csv(capacities, "dados.brutos.csv")
```

```{r}
#write.csv(shape_mun, "shape_mun.csv")
#write.csv(shape_estado, "shape_estado.csv")
```

```{r}
rm(list = ls())
```

