---
title: "Participation, partnerships and planning..."
output: 
  html_document:
    theme: readable
    code_folding: hide
    df_print: paged
    toc_float: true
    toc: true
    toc_depth: 3
editor_options: 
  chunk_output_type: console
---


# Carregar dados brutos

```{r message=FALSE, warning=FALSE}
pacman::p_load(tidyverse, readxl, janitor, sjPlot, 
               scales, DataExplorer, DT, gridExtra,
               viridis, ggcorrplot, VGAM, geobr, ggthemes, 
               snakecase, abjutils, Hmisc)
```


```{r message=FALSE, warning=FALSE}
rm(list = ls())
setwd("C:/rstats/capacidades_ingles/capacities.2021")

cap.manipulado <- read_csv("dados.brutos.csv", 
    locale = locale(encoding = "WINDOWS-1252"))
```

***
# 02. Visualizar dados brutos

* Legenda:  

  - cod_mun = código do município
  - nm_mun = nome do município
  - cod_est = código do estado 
  - nm_est = nome do estado 
  - sg_est = sigla do estado
  - populacao = população do município
  - faixa_pop = classificação da faixa populacional (IBGE)
  - sc_ = secretaria exclusiva (sa = saúde; ed = educação; as = assistência social)
  - pl_ = plano setorial (sa = saúde; ed = educação; as = assistência social)
  - chl_ = conselho setorial (sa = saúde; ed = educação; as = assistência social)
  - consor_ = consórcios setoriais (sa = saúde; ed = educação; as = assistência social)
  - ser_ = % servidores com superior
  - nota_tranp = nota do ranking da transparencia do MP
  - pib_total = Pib total do município
  - pib_per_cap = Pib per capta do município
  - ano_pib = ano de referência do Pib
  - idhm = IDHM do município 
  - ano_idhm = ano de referência do IDHM
  - maioria.leg = maioria no legislativo municipal da mesma coligação que elegeu o prefeito
  
```{r visualizar_raw_data, fig.width = 20, message=FALSE, warning=FALSE}
cap.manipulado %>%
  datatable(extensions = 'Buttons',
            rownames = F,
            options = list(dom = 'Blfrtip',
                           buttons = c('csv', 'excel'),
                          autoFill = TRUE,
                           fixedHeader = TRUE,
                           autowidth = TRUE,
                           paging = F,
                           scrollX = TRUE,
                           scrollY = "400px"))
```

*** 
# 03. Manipulação

### Verificar aplicação

  - Visualizar:
  
      - Quantidades em cada categoria 

      - Estatisticas descritivas básicas
      
      - Faixa de população por região

```{r visualizar pop}
sjt.xtab(cap.manipulado$faixa_pop, 
                 cap.manipulado$regiao, 
                 encoding = "WINDOWS-1252", 
                 show.summary = F,
                 show.row.prc = T,
                 show.col.prc = T,
           title = "Faixa de população por região")
```


## Sumário das variáveis

  - Numéricas: são apresentados valores mínimos, máximos, média, mediana etc.
  
  - Categóricas: categorias e quantidade de cada uma 
  
  - *Character*: quantidade de valores únicos
  
```{r sumario vars, fig.width = 20}
character_col <- c("cod_mun", "nm_mun")

factor_col <- c("cod_est", "nm_est", "sg_est","faixa_pop", "regiao", "pl_sa", "pl_as", "pl_ed", "chl_sa", "chl_as", "chl_ed", "consor_ed", "consor_ed", "consor_sa", "consor_as", "sc_sa", "sc_as", "sc_ed", "fu_sa", "fu_as", "fu_ed", "maioria.leg_2012") 

numeric_col <- c("populacao",  "pib_total_2014", "pib_per_cap", "idhm_2013", "nota_transp_2016", "ser_total", "ser_sup", "ser_pos.grad")

cap.manipulado <- cap.manipulado %>% 
  mutate_at(character_col, as.character) %>% 
  mutate_at(factor_col, as.factor) %>% 
  mutate_at(numeric_col, as.numeric)

skimr::skim(cap.manipulado)
summary(cap.manipulado)



```


### Filtrar casos com "recusa" 

- 1 mun. (cod_mun: 2102150) recusou-se a responder todas as questões

- 1 mun. (cod_mun: 2102150) recusou-se a responder questões sobre consórcios

- Outros casos serão excluídos oportunamente

```{r excluir_recusas}
# cap.manipulado_2[which(cap.manipulado_2$sc_as == "Recusa"), ]
# cap.manipulado_2[which(cap.manipulado_2$sc_ed == "Recusa"), ]
# cap.manipulado_2[which(cap.manipulado_2$consor_ed == "Recusa"), ]

# # A tibble: 1 x 31
#   cod_mun nm_mun populacao faixa_pop cod_est nm_est sg_est regiao sc_sa sc_as sc_ed pl_sa pl_as pl_ed
#   <chr>   <chr>      <dbl> <fct>     <fct>   <fct>  <fct>  <fct>  <fct> <fct> <fct> <fct> <fct> <fct>
# 1 2102150 Brejo~      4291 1 - Até ~ 21      Maran~ MA     2 - N~ Recu~ Recu~ Recu~ Recu~ Recu~ Recu~

# Filtrar 2 municipios com recusa para todas as variáveis
cap.manipulado <- filter(cap.manipulado, cod_mun != 2102150) 
cap.manipulado <- filter(cap.manipulado, cod_mun != 4110508) 
```

## IDHM

 - Quintis

```{r quintil, fig.width=5}
#Verificar quantiles 
quant_idhm <- quantile(cap.manipulado$idhm_2013, c(.2,.4,.6,.8,1))

# 20%   40%   60%   80%  100% 
# 0.592 0.643 0.691 0.728 0.862 

quant_idhm %>% knitr::kable()
```

### Categorizar IDHM por quintis
```{r cat_idhm}
cap.manipulado <- cap.manipulado %>% 
  mutate(idhm_quintil = case_when(
    idhm_2013 <= 0.592 ~ "primeiro",
    idhm_2013 >= 0.593 & idhm_2013 <= 0.643 ~ "segundo",
    idhm_2013 >= 0.644 & idhm_2013 <= 0.691 ~ "terceiro",
    idhm_2013 >= 0.692 & idhm_2013 <= 0.728 ~ "quarto",
    idhm_2013 >= 0.729 ~ "quinto")) %>% 
    relocate(idhm_quintil, .after = idhm_2013)
    

levels_idhm = c("primeiro", "segundo", "terceiro", "quarto", "quinto")

cap.manipulado$idhm_quintil <- ordered(cap.manipulado$idhm_quintil, 
               levels = c(levels_idhm))

cap.manipulado %>% 
  count(idhm_quintil, name = "qtdd_de_mun") %>% 
  mutate(perc = round(qtdd_de_mun/sum(qtdd_de_mun)*100, 1))
```

## *Dummies* 

  - Transformar variáveis em *dummies*  
   
  Transformar todas as respostas "Sim" = 1;
  
  Todas demais opções ("Não", "Não informado", etc) = 0
  
  Depois, realizar a contagem de "Sim" e classificar
  
### Planos

- realizar contagem de "Sim" e categorizar
```{r categ_pl, message=FALSE, warning=FALSE}
levels_cat <- c("Não possui" ,"Possui 1", "Possui 2","Possui 3")

# # Verificar lables
# unique(cap.manipulado_1$pl_as)
# unique(cap.manipulado_1$pl_sa)
# unique(cap.manipulado_1$pl_ed)

# Criar dummies 1 = Sim; 0 = Não.
cap.manipulado <- cap.manipulado %>%
  mutate_at(vars(pl_sa:pl_ed), funs(ifelse(.== "Sim", 1, 0))) 

# Contar quantidade de "sim" e organizar colunas
cap.manipulado <- cap.manipulado %>% 
  mutate(Num_pl = rowSums(select(.,pl_sa:pl_ed)))%>% #glimpse() 
  relocate(Num_pl, .after = pl_ed)

# Categorizar quantidade de planos planos
cap.manipulado <- cap.manipulado %>%
  mutate(Pl_class = case_when(
    Num_pl == 3 ~ "Possui 3",
    Num_pl == 2 ~ "Possui 2",
    Num_pl == 1 ~ "Possui 1",
    Num_pl == 0 ~ "Não possui")) %>% 
    relocate(Pl_class, .after = Num_pl)

cap.manipulado$Pl_class <- ordered(cap.manipulado$Pl_class, 
               levels = c(levels_cat))

cap.manipulado %>% 
  count(Pl_class, name = "quantidade") %>% 
  mutate(perc = round(quantidade/sum(quantidade)*100,1))
```


```{r table_pl}
sjt.xtab(cap.manipulado$idhm_quintil, 
                 cap.manipulado$Pl_class, 
                 encoding = "UTF8", 
                 show.summary = F,
                 show.row.prc = T,
                 show.col.prc = T,
           title = "Planos por IDHM (quintis)")
```

### Conselhos

- realizar contagem de "Sim" e categorizar
```{r categ_chl}
# # Verificar lables
# unique(cap.manipulado_1$chl_as)
# unique(cap.manipulado_1$chl_sa)
# unique(cap.manipulado_1$chl_ed)


# Criar dummies 1 = Sim; 0 = Não.
cap.manipulado <- cap.manipulado %>% 
  mutate_at(vars(chl_sa:chl_ed), funs(ifelse(.== "Sim", 1, 0))) 

# Contar quantidade de "sim" e organizar colunas
cap.manipulado <- cap.manipulado %>% 
  mutate(Num_chl = rowSums(select(.,chl_sa:chl_ed)))%>% 
  relocate(Num_chl, .after = chl_ed)

# Categorizar quantidade de planos planos
cap.manipulado <- cap.manipulado %>% 
  mutate(Chl_class = case_when(
    Num_chl == 3 ~ "Possui 3",
    Num_chl == 2 ~ "Possui 2",
    Num_chl == 1 ~ "Possui 1",
    Num_chl == 0 ~ "Não possui")) %>% 
    relocate(Chl_class, .after = Num_chl)

cap.manipulado$Chl_class <- ordered(cap.manipulado$Chl_class, 
               levels = c(levels_cat))

cap.manipulado %>% 
  count(Chl_class, name = "quantidade") %>% 
  mutate(perc = round(quantidade/sum(quantidade)*100, 1))
```


```{r table_chl}
sjt.xtab(cap.manipulado$idhm_quintil, 
                 cap.manipulado$Chl_class, 
                 encoding = "UTF8", 
                 show.summary = F,
                 show.row.prc = T,
                 show.col.prc = T,
           title = "Conselhos por IDHM (quintis)")
```


### Consórcios

- realizar contagem de "Sim" e categorizar
```{r categ_consor}
# # Assistência Social
#levels(cap.manipulado$consor_as)
# levels(cap.manipulado_2$consor_ed)
# levels(cap.manipulado_2$consor_sa)

cap.manipulado <- cap.manipulado %>%
  mutate_at(vars(consor_ed:consor_as), 
            funs(ifelse(.== "Sim", 1, 0))) 

# Contar quantidade de "sim" e organizar colunas
cap.manipulado <- cap.manipulado %>% 
  mutate(Num_consor = rowSums(select(.,consor_ed:consor_as)))%>% 
  relocate(Num_consor, .after = consor_as)

# Categorizar quantidade de planos planos
cap.manipulado <- cap.manipulado %>% 
  mutate(Consor_class = case_when(
    Num_consor == 3 ~ "Possui 3",
    Num_consor == 2 ~ "Possui 2",
    Num_consor == 1 ~ "Possui 1",
    Num_consor == 0 ~ "Não possui")) %>% 
    relocate(Consor_class, .after = Num_consor)

cap.manipulado$Consor_class <- ordered(cap.manipulado$Consor_class,
               levels = c(levels_cat))

cap.manipulado %>% 
  count(Consor_class, name = "quantidade") %>% 
  mutate(perc = round(quantidade/sum(quantidade)*100,1))
```


```{r table_consor}
sjt.xtab(cap.manipulado$idhm_quintil, 
                 cap.manipulado$Consor_class, 
                 encoding = "UTF8", 
                 show.summary = F,
                 show.row.prc = T,
                 show.col.prc = T,
           title = "Consórcios por IDHM (quintis)")
```

# Transformar Secretaria exclusiva.
```{r}
# Sim = 1
cap.manipulado <- cap.manipulado %>%
  mutate_at(vars(sc_sa:sc_ed),
            funs(ifelse(
              . == "Secretaria municipal exclusiva", "Sim", "Não"
            )))

cap.manipulado <- cap.manipulado %>%
  mutate_at(vars(sc_sa:sc_ed), funs(ifelse(. == "Sim", 1, 0)))

# Contar quantidade de "sim" e organizar colunas
cap.manipulado <- cap.manipulado %>%
  mutate(Num_sc = rowSums(select(., sc_sa:sc_ed))) %>%
  relocate(Num_sc, .after = sc_ed)

# Categorizar quantidade de secretarias
cap.manipulado <- cap.manipulado %>%
  mutate(
    Sc_class = case_when(
      Num_sc == 3 ~ "Possui 3",
      Num_sc == 2 ~ "Possui 2",
      Num_sc == 1 ~ "Possui 1",
      Num_sc == 0 ~ "Não possui"
    )
  ) %>%
  relocate(Sc_class, .after = Num_sc)
levels_cat <- c("Não possui" , "Possui 1", "Possui 2", "Possui 3")

cap.manipulado$Sc_class <- ordered(cap.manipulado$Sc_class,
                                   levels = c(levels_cat))
# Verificar
cap.manipulado %>%
  count(Sc_class, name = "quantidade") %>%
  mutate(perc = quantidade / sum(quantidade) * 100)
```

```{r}
sjt.xtab(cap.manipulado$idhm_quintil, 
                 cap.manipulado$Sc_class, 
                 encoding = "UTF8", 
                 show.summary = F,
                 show.row.prc = T,
                 show.col.prc = T,
           title = "Secretarias por IDHM (quintis)")
```

### Fundos
- realizar contagem de "Sim" e categorizar
```{r}
# # Verificar lables
# unique(cap.manipulado_1$fu_as)
# unique(cap.manipulado_1$fu_sa)
# unique(cap.manipulado_1$fu_ed)
# Criar dummies 1 = Sim; 0 = Não.
cap.manipulado <- cap.manipulado %>% 
  mutate_at(vars(fu_sa:fu_ed), funs(ifelse(.== "Sim", 1, 0))) 

cap.manipulado <- cap.manipulado %>% 
  mutate(Num_fu = rowSums(select(.,fu_sa:fu_ed)))%>% 
  relocate(Num_fu, .after = fu_ed) 

# Categorizar quantidade de fundos
cap.manipulado <- cap.manipulado %>% 
  mutate(Fu_class = case_when(
    Num_fu == 3 ~ "Possui 3",
    Num_fu == 2 ~ "Possui 2",
    Num_fu == 1 ~ "Possui 1",
    Num_fu == 0 ~ "Não possui")) %>% 
  relocate(Fu_class, .after = Num_fu)

cap.manipulado$Fu_class <- ordered(cap.manipulado$Fu_class, 
                                    levels = c(levels_cat))

cap.manipulado %>% 
  count(Fu_class, name = "quantidade") %>% 
  mutate(perc = quantidade/sum(quantidade)*100)
```


```{r}
sjt.xtab(cap.manipulado$idhm_quintil, 
                 cap.manipulado$Fu_class, 
                 encoding = "UTF8", 
                 show.summary = F,
                 show.row.prc = T,
                 show.col.prc = T,
           title = "Secretarias por IDHM (quintis)")
```


# Maioria legislativo
```{r}
cap.manipulado <- cap.manipulado %>% 
  mutate(leg.dummie_2012 = ifelse(maioria.leg_2012 == "Sim", 1, 0)) %>% 
  relocate(leg.dummie_2012, .after = maioria.leg_2012)
```

```{r}
sjt.xtab(cap.manipulado$idhm_quintil, 
                 cap.manipulado$maioria.leg_2012, 
                 encoding = "UTF8", 
                 show.summary = F,
                 show.row.prc = T,
                 show.col.prc = T,
           title = "Secretarias por IDHM (quintis)")
```


# % servidores com superior
```{r}
cap.manipulado <- cap.manipulado %>%  
  mutate(ser_sup = ifelse(is.na(ser_sup), 0, ser_sup)) %>% 
  mutate(ser_pos.grad = ifelse(is.na(ser_pos.grad), 0, ser_pos.grad)) %>% 
  mutate(ser_total = ifelse(is.na(ser_total), 0, ser_total)) %>% 
  mutate(ser_sup_soma.temp = ser_sup + ser_pos.grad,
         ser_perc = round(ser_sup_soma.temp/ser_total*100, 1)) %>% 
  select(-ser_sup_soma.temp) %>% 
  relocate(ser_perc, .after = ser_pos.grad) %>% 
  filter(ser_total !=0)

#class(cap.manipulado$ser_perc)
```


```{r}
cap.manipulado %>% 
  ggplot(aes(y = ser_perc, x = 1))+
  geom_boxplot()+
  theme_minimal()+
  labs(title = "Distribuição da porcentagem de servidores com superior em relaçã ao total")
```

***
# 04. Ver dados manipulados
```{r visualizar_raw_data_2, fig.width = 20, message=FALSE, warning=FALSE}
cap.manipulado %>%
  datatable(extensions = 'Buttons',
            rownames = F,
            options = list(dom = 'Blfrtip',
                           buttons = c('csv', 'excel'),
                          autoFill = TRUE,
                           fixedHeader = TRUE,
                           autowidth = TRUE,
                           paging = F,
                           scrollX = TRUE,
                           scrollY = "400px"))
```

### Verificar e remover NA's

 - NA - Not Available (dados não disponíveis)
```{r verificar_na_3}
DataExplorer::plot_missing(cap.manipulado)

# removidos 37
cap.manipulado <- cap.manipulado %>% 
  drop_na()
```

***
# 06. Matriz de correlação B
```{r correl, fig.width= 8, fig.height=8, message=FALSE, warning=FALSE}
cap_cor <- cap.manipulado %>% 
  select(pib_per_cap,
         idhm_2013,
         starts_with("Num"),
         ser_perc,
         nota_transp_2016, 
         leg.dummie_2012, 
         populacao) 

corr <- round(cor(cap_cor), 2)

ggcorrplot(corr, hc.order = F, 
           type = "lower", 
           show.diag = T,
           pch = 12,
           pch.cex = 12,
           tl.cex = 12,
           lab = TRUE, 
           lab_size = 3, 
           method="circle", 
           colors = c("tomato2", "white", "springgreen3"), 
           title="Correlação entre variáveis numéricas (dummies)", 
           ggtheme=theme_bw)
```


```{r}
cap.manipulado.regr <- cap.manipulado %>% 
  select(cod_mun,
         populacao,
         cod_est,
         regiao,
        pib_per_cap,
         starts_with("Num"), 
         ser_perc,
         nota_transp_2016, 
        leg.dummie_2012,
         idhm_2013) 
```


```{r}
write.csv(cap.manipulado.regr, "capacities.manipulado.csv")
```

