```{r}
library(tidyverse)
```

# Carregar base
```{r}
rm(list = ls())

cap.manipulado.regr <- read_csv("https://raw.githubusercontent.com/ronycoelho/capacities/main/2022/cap.manipulado.regr.csv", 
                                locale = locale(encoding = "WINDOWS-1252"))


# cap.manipulado.regr <- read_csv("cap.manipulado.regr.csv", 
#     locale = locale(encoding = "WINDOWS-1252"))
```

```{r}
cap.manipulado.regr <- cap.manipulado.regr %>% 
  dplyr::select(-1) 

#cap.manipulado.regr$idhm_quintil

cap.manipulado.regr$idhm_quintil <- factor(cap.manipulado.regr$idhm_quintil,
                                           levels = c("primeiro", "segundo", "terceiro", "quarto", "quinto"), ordered = T)

cap.manipulado.regr %>% glimpse()
cap.manipulado.regr %>% count(faixa_pop)
```

# Verificar pressupostos
- https://www.youtube.com/watch?v=wZLlL173uVc&ab_channel=FernandaPeres
- https://www.dropbox.com/s/l5ioz6sod7wxg1e/Regressao%20Ordinal.R?dl=0
```{r}
m.pressuposto.1 <- lm(as.numeric(idhm_quintil) ~ pib_per_cap + Num_sc + Num_pl + Num_chl + Num_consor + Num_fu + ser_perc + nota_transp_2016 + leg.dummie_2012, data = cap.manipulado.regr)
```

# Primeiro pressuposto
```{r}
vif <- car::vif(m.pressuposto.1)

vif

### Multicolinearidade: VIF > 10

# Todos os valores estão próximos a 1, o que representa não multicolinearidade
```

# Todos os municipios e todas as variáveis
### Construção do modelo para verificar pressuposto 2
```{r}
m.pressuposto.2 <- MASS::polr(idhm_quintil ~ log(pib_per_cap) + Num_sc + Num_pl + Num_chl + Num_consor + Num_fu + ser_perc + nota_transp_2016 + leg.dummie_2012, data = cap.manipulado.regr, Hess = T)
```

# pressuposto 2
```{r}
car::poTest(m.pressuposto.2)

# Não atendeu ao pressuposto
```

# Verificar Anova
```{r}
Anova(m.pressuposto.2, type = "II", test = "Wald")
```

# Sumário do modelo
```{r}
summary(m.pressuposto.2)
```

```{r}
lmtest::coeftest(m.pressuposto.2)
```


##########
# Modelo 1 - Replicar o modelo anterior. Menor 50 mil
```{r}
mod.original <- filter(cap.manipulado.regr, populacao <= 50000)

mod.1 <- MASS::polr(idhm_quintil ~ log(pib_per_cap) + Num_sc + Num_pl + Num_chl + Num_consor + nota_transp_2016 + leg.dummie_2012, 
                    data = mod.original, 
                    Hess = T)
```

# 
```{r}
summary(mod.1)
lmtest::coeftest(mod.1)
get_estimates(mod.1)
exp(cbind(OdssRatio = coef(mod.1), confint(mod.1)))
```

# Modelo 2 - Todos os municipios 
```{r}
mod.2.todos <- MASS::polr(idhm_quintil ~ log(pib_per_cap) + Num_sc + Num_pl + Num_chl + Num_consor + nota_transp_2016 + leg.dummie_2012,                     data = cap.manipulado.regr,
                    Hess = T)
```


```{r}
summary(mod.2.todos)
lmtest::coeftest(mod.2.todos)
get_estimates(mod.2.maior.100)
exp(cbind(OdssRatio = coef(mod.2.maior.100), confint(mod.2.maior.100)))
```

# Modelo 3 - Municipios grandes - Maior do 100 mil - 289 casos
```{r}
df.mod.3 <- filter(cap.manipulado.regr, populacao >= 100000)

mod.3.maior.100 <- MASS::polr(idhm_quintil ~ log(pib_per_cap) + Num_sc + Num_pl + Num_chl + Num_consor + nota_transp_2016 + leg.dummie_2012, 
                    data = df.mod.3,
                    Hess = T)
```


```{r}
summary(mod.3.maior.50)
lmtest::coeftest(mod.3.maior.100)
get_estimates(mod.2)
exp(cbind(OdssRatio = coef(mod.2), confint(mod.2)))
```

# Modelo 4 - Municipios médios de 50 a 100 mil
```{r}
df.mod.4 <- filter(cap.manipulado.regr, faixa_pop == "5 - 50001 até 100000")

mod.4.medios <- MASS::polr(idhm_quintil ~ log(pib_per_cap) + Num_sc + Num_pl + Num_chl + Num_consor + nota_transp_2016 + leg.dummie_2012, 
                    data = df.mod.4,
                    Hess = T)
```

# 
```{r}
summary(mod.4.medios)
lmtest::coeftest(mod.4.medios)
get_estimates(mod.2)
exp(cbind(OdssRatio = coef(mod.2), confint(mod.2)))
```


# Modelo 5 - Entre 20 mil e 50 mil
```{r}
df.mod.5 <- filter(cap.manipulado.regr, faixa_pop == "4 - 20001 até 50000")

mod.5.entre20e50 <- MASS::polr(idhm_quintil ~ log(pib_per_cap) + Num_sc + Num_pl + Num_chl + Num_consor + nota_transp_2016 + leg.dummie_2012, 
                    data = df.mod.5,
                    Hess = T)
```

```{r}
#summary(mod.5.menor.10)
lmtest::coeftest(mod.5.entre20e50)
get_estimates(mod.2)
exp(cbind(OdssRatio = coef(mod.2), confint(mod.2)))
```

# Modelo 6 - Menor que 5 mil - 1159 casos
```{r}
df.mod.6 <- filter(cap.manipulado.regr, faixa_pop == "1 - Até 5000")

mod.6.ate5 <- MASS::polr(idhm_quintil ~ log(pib_per_cap) + Num_sc + Num_pl + Num_chl + Num_consor + nota_transp_2016 + leg.dummie_2012, 
                    data = df.mod.6,
                    Hess = T)
```

# Modelo 
```{r}
summary(mod.6.menor.5)
lmtest::coeftest(mod.6.ate5)
get_estimates(mod.2)
exp(cbind(OdssRatio = coef(mod.2), confint(mod.2)))
```


# Sumário do modelo
```{r}
library(modelsummary)

tidy_custom.polr <- function(x, ...) {
  s <- lmtest::coeftest(x)
  out <- data.frame(
    term = row.names(s),
    p.value = s[, "Pr(>|t|)"])
  out
}


modelos <- list(
  "Modelo 1" = mod.1,
  "Modelo 2" = mod.2.todos,
  "Modelo 3" = mod.3.maior.100,
  "Modelo 4" = mod.4.medios,
  "Modelo 5" = mod.5.entre20e50,
  "Modelo 6" = mod.6.ate5)
```

```{r}
modelsummary(modelos, stars = TRUE, output = "table_modelos.docx")
```
